---
output: github_document
---

<!-- README.md is generated from README.Rmd. Please edit that file -->

```{r, include = FALSE}
knitr::opts_chunk$set(
  collapse = TRUE,
  comment = "#>",
  fig.path = "man/figures/README-",
  out.width = "100%"
)
```

# guiamusicR

<!-- badges: start -->
<!-- badges: end -->

O `guiamusicR` automatiza algumas funções dos pacotes `Rspotify` e `spotifyr` (como criar playlists, obter dados de músicas, bandas, etc). 
O objetivo a longo prazo é continuar criando funções, tanto voltadas para a recomendação de músicas, quanto para a organização de suas músicas no próprio Spotify. 
O nome do pacote faz referência à página ["Guia dos Musiqueiros"](https://www.instagram.com/guiadosmusiqueiros/?hl=pt-br) do Instagram :)

## Instalação

Você pode instalar a versão em desenvolvimento do guiamusicR pelo
 [GitHub](https://github.com/) com o comando:

``` r
# install.packages("devtools")
devtools::install_github("terezalacerda/guiamusicR")
```

## Antes de Qualquer coisa...

Se você quer usar as funções do guiamusicR pra se divertir um pouco no R, você precisa primeiro obter um token de acesso. Você pode conseguir isso [nessa página](https://developer.spotify.com/dashboard/applications)

Depois de conseguir o seu token, o primeiro comando que você deve rodar antes de usar de fato as funções do `guiamusicR` é o seguinte:

```{r example, eval=FALSE}
library(guiamusicR)
definir_ids(user_id, client_id, client_secret)
```

sendo `user_id` o seu id de usuário no Spotify, e `client_id` e `client_secret` os tokens obtidos.

Pronto! Agora pode se divertir a vontade com as funções do `guiamusicR`!

# São elas:

`obter_dados_musicas`: Essa função obtem dados das músicas especificadas.

`obter_musicas_curtidas`: Essa função pega informações de todas as suas músicas curtidas no Spotify.

`criar_playlist`: Essa função cria uma playlist no Spotify, e adiciona as músicas especificadas.

